# 关于为员工租入长期租赁，应付薪酬、使用权资产、租赁负债、管理财务费用的确认问题

提问人：yussion_fyx 时间：2022-03-16 16:14:23
求助陈版，万分感谢！
情况如下：
1 、租入一年以上的租赁确认使用权资产、租赁负债，同时当年计提的损益进一级科目管理费用、财务费用
2 、为员工租入的房屋支出通过应付职工薪酬核算，应付职工薪酬当年计提数进一级科目管理费用
对于以上两点信息存在争议点如下：
1 、针对当年计提的进入管理费用的部分，应该进二级科目使用权资产折旧还是职工薪酬
2 、针对租赁负债产生的财务费用部分，是否应通过应付职工薪酬进行核算

回答人：chenyiwei
1 、使用权资产折旧。
2 、不可以。租赁负债相关的利息应列入“财务费用——利息支出”（符合资本化条件的除外）。